# LUIS TORRES

**FULLSTACK DEVELOPER** 

**Bē** LuisTorresC







### **EXPERIENCIA**

2016 - 2018

DESARROLLADOR FRONTEND

**LIDERLOGO** 

Desarrollador sitios web a medida.

 $Desarrollador\ Back End\ para\ sistemas\ administrativos.$ 

2018 - 2019

**DESARROLLADOR FULLSTACK** 

**TRAZOPRO** 

Desarrollo de BackEnd: Golang, NodeJs.

Desarrollo de aplicaciones web y moviles: Angular y Ionic.

2016 - 2019

**DESARROLLADOR FULLSTACK** 

**FREELANCER** 

Desarrollador BackEnd: NodeJs, Golang.

Desarollador FrontEnd: EcmaScript, VueJs, Angular, Jquery.

### **EDUCACIÓN**

2008 - 2014

TÍTULO DE BACHILLER EN CIENCIAS U.E.C.A CRISTO REY

2014 - 2017

**TÉCNICO SUPERIOR UNIVERSITARIO** 

IUTEB - INSTITUTO UNIVERSITARIO DE TECNOLOGÍA DEL ESTADO BOLÍVAR

### **PROYECTOS**

#### **BEHANCE**

https://www.behance.net/LuisTorresC

## **ACERCA DE MI**

Programador con experiencia en diferentes áreas Backend, Frontend, manejo de bases de datos relacionales y no relacionales. Siguiendo los estándares de programación, manteniendo la seguridad y eficiencia del proyecto utilizando sistemas de control de versiones. Habilidad para trabajar en un ambiente colaborativo bajo metodologías ágiles, pro-activo y con alta iniciativa.

### CONTACTO

San Nicolas de los Arroyos, Buenos Aires, Argentina

+54 336 4514071

✓ luisdtc2696@gmail.com

dtorres.github.io/cv

### **HABILIDADES**

Estilo y maquetado: HTML5, CSS3, SVG

Frontend: EcmaScript, Angular, Vue

Backend: Php, NodeJs, Golang

Bases de datos: MYSQL, MongoDB

Control de versiones: Github, Gitlab

### **INTERESES**









